臺灣板橋地方法院刑事判決　　　　　　　96年度訴字第2229號
公　訴　人　臺灣板橋地方法院檢察署檢察官
被　　　告　甲○○
　　　　　　　　　　籍設高雄縣.
　　　　　　　　　　（
選任辯護人　蔡明熙律師
上列被告因違反毒品危害防制條例案件，經檢察官提起公訴（96
年度偵字第10171 號），本院判決如下：
    主  文
甲○○意圖販賣而持有第二級毒品，累犯，處有期徒刑柒年拾月
。扣案如附表編號一所示之物沒收銷燬；如附表編號二至編號六
所示之物均沒收。
    事  實
一、甲○○前因賭博案件，經臺灣高雄地方法院以92年度簡字第
    555 號判處有期徒刑3 月確定，已於民國92年5 月27日易科
    罰金執行完畢。另因妨害風化、搶奪案件，經臺灣高雄地方
    法院分別以93年度簡字第5001號、94年度訴字第903 號，各
    判處有期徒刑3 月、7 月確定，嗣經同法院以94年度聲字第
    2778號裁定應執行有期徒刑9 月確定，已於95年7 月13日縮
    刑期滿執行完畢。仍不知悔改，明知甲基安非他命係毒品危
    害防制條例所定之第二級毒品，不得販賣、持有，因自身有
    施用第二級毒品甲基安非他命之惡習，於96年4 月26日某時
    ，在臺北縣三重市○道○ 號○路三重交流道附近，以新臺幣
    （下同）50萬元之代價，向真實姓名年籍不詳、綽號「阿何
    」之成年男子購買甲基安非他命47包（驗前合計毛重1536.0
    2 公克，包裝袋總重45.56 公克，合計淨重1490.46 公克，
    取0.06公克鑑定用罄，驗餘合計淨重1490.40 公克），以大
    量採購降低金額欲供自己施用，嗣因購買之數量頗多，超出
    個人短時期施用之數量，竟萌生販賣第二級毒品甲基安非他
    命以牟利之意圖，而持有上述毒品，惟尚未及聯繫販賣事宜
    ，即為警於96年4 月27日凌晨2 時35分許，在臺北縣三重市
    ○○街144 號前查獲，經甲○○同意帶同警方前往其位於臺
    北縣三重安慶街144 號2 樓205 室、同號3 樓302 室、同市
    ○○○路308 巷29號4 樓401 室租屋處進行搜索，先後扣得
    甲○○持有之上開第二級毒品甲基安非他命47包，及甲○○
    所有、預備供其販賣第二級毒品甲基安非他命所用之電子磅
    秤2 台、分裝工具1 組、分裝袋101 個、行動電話1 支（含
    門號0000000000號SIM 卡1 枚）等物（詳如附表所示），始
    悉上情。
二、案經行政院海岸巡防署北部地區巡防局移送臺灣板橋地方法
    院檢察署檢察官偵查起訴。
    理  由
一、證據能力部分：按被告以外之人於審判外之言詞或書面陳述
    ，除法律有規定者外，不得作為證據，刑事訴訟法第159 條
    第1 項固定有明文。惟被告以外之人於審判外之陳述，雖不
    符同法第159 條之1 至之4 之規定，而經當事人於審判程序
    同意作為證據，法院審酌該言詞陳述或書面陳述作成時之情
    況，認為適當者，亦得為證據；當事人、代理人或辯護人於
    法院調查證據時，知有第159 條第1 項不得為證據之情形，
    而未於言詞辯論終結前聲明異議者，視為有前項之同意，此
    亦據同法第159 條之5 規定甚明。查本件被告、檢察官及辯
    護人於本院準備程序中均未就證據能力提出爭執，且迄於言
    詞辯論終結前，亦未就本院所調查之證據主張有刑事訴訟法
    第159 條第1 項不得為證據之情形，應認均已同意得作為本
    案之證據。從而，下述證據資料縱有屬傳聞證據，且不符刑
    事訴訟法第159 條之1 至之4 之規定者，經本院審酌各該證
    據資料作成時之一切客觀情況，認無不適當之情事，均認有
    證據能力，合先敘明。
二、上揭事實，業據被告甲○○於本院審理時坦承不諱（見本院
    卷第54、85頁），且有如附表所示之物扣案可資佐證；其中
    如附表編號一所示之物，經送鑑定機關即內政部警政署刑事
    警察局初步檢視，均為白色晶體，外觀型態均相似，驗前合
    計毛重1536.02 公克，包裝袋總重45.56 公克，合計淨重14
    90.46 公克，再經隨機採樣鑑驗結果，為第二級毒品甲基安
    非他命無訛，因取0.06公克鑑定用罄，驗餘合計淨重1490.4
    0 公克等情，有內政部警政署刑事警察局96年5 月29日刑鑑
    字第0960066758號鑑定書1 份附卷可稽（見偵卷第83頁）。
    此外，復有搜索扣押筆錄、扣押物品目錄表各1 份（見偵卷
    第16至21頁）、查獲照片49幀（見偵卷第44至56頁）在卷可
    參，足認被告之自白與事實相符。本案事證已臻明確，被告
    犯行堪予認定，應依法論科。
三、核被告所為，係犯毒品危害防制條例第5 條第2 項之意圖販
    賣而持有第二級毒品罪。其持有第二級毒品甲基安非他命之
    行為，為意圖販賣而持有之犯行所吸收，不另論罪。檢察官
    雖認為被告係涉犯毒品危害防制條例第4 條第2 項之販賣第
    二級毒品罪嫌，惟查：被告於警詢及偵訊時，固供稱曾幫綽
    號「村仔」之人送第二級毒品甲基安非他命給別人等語，惟
    此部分僅有被告自白，檢察官未提出被告與「村仔」之聯繫
    紀錄，況被告究竟將毒品交付何人？有無收取對價？均未據
    檢察官舉證釐清，尚無充分證據足以證明被告該部分自白與
    事實相符；至於卷附監聽譯文內容，固載有被告與「阿舅」
    或「嬸嬸」之通話紀錄，提及渠二人要求被告先代為購買「
    保力達」或「威士比」，再前向被告拿取，或囑咐被告逕交
    付予綽號「阿樂」之人或其他不詳之人，即令所謂之「保力
    達」或「威士比」均是第二級毒品之暗語，惟依該監聽譯文
    內容所示，對於交易地點、交易對象、是否有毒品之實際交
    付、有無收取若干對價等節，仍多有不明，檢警既未能查獲
    被告確有交付毒品給任何人，縱被告對於該譯文內容亦有語
    焉不詳情形，洵不能憑以輕率斷人重罪，無從認定被告確有
    販賣第二級毒品之犯行，惟社會基礎事實同一，爰於踐行告
    知程序後，逕變更起訴法條。又被告前因賭博案件，經臺灣
    高雄地方法院以92年度簡字第555 號判處有期徒刑3 月確定
    ，已於92年5 月27日易科罰金執行完畢；另因妨害風化、搶
    奪案件，經臺灣高雄地方法院分別以93年度簡字第5001號、
    94 年 度訴字第903 號，各判處有期徒刑3 月、7 月確定，
    嗣經同法院以94年度聲字第2778號裁定應執行有期徒刑9 月
    確定，已於95年7 月13日縮刑期滿執行完畢等情，有臺灣高
    等法院被告前案紀錄表在卷可考，其於上開有期徒刑執行完
    畢後5 年以內，故意再犯本件有期徒刑以上之罪，為累犯，
    應依刑法第47條第1 項規定加重其刑。爰審酌被告自承染有
    施用毒品惡習，應知毒品對於人之身心健康危害匪淺，因嗣
    後萌生牟利犯意，竟然意圖販賣而持有第二級毒品，且持有
    第二級毒品之數量頗多，對於社會秩序及國民健康之危險性
    甚大，惟念其於本院審理時尚能坦承犯行等一切情狀，量處
    如主文所示之刑，以示懲儆。扣案如附表編號一所示之物，
    為本案查獲之第二級毒品，應依毒品危害防制條例第18條第
    1 項前段規定沒收銷燬之；至於編號二至編號六所示之物，
    均為被告所有、供其犯本案之罪所用之物，已據被告供認在
    卷，均應依同條例第19條第1 項規定宣告沒收之。
據上論斷，應依刑事訴訟法第299 條第1 項前段、第300 條，毒
品危害防制條例第5 條第2 項、第18條第1 項前段、第19條第1
項，刑法第11條前段、第47條第1 項，判決如主文。
本案經檢察官謝岳龍到庭執行職務。
中　　華　　民　　國　　96　　年　　11　　月　　1 　　日
                  刑事第十五庭  審判長法　官  陳鴻清
                                      法  官  劉安榕
                                      法  官  朱嘉川
上列正本證明與原本無異。
如不服本判決，應於送達後10日內向本院提出上訴狀（應敘述具
體理由，並附繕本）。
                                      書記官  陳聖儒
中　　華　　民　　國　　96　　年　　11　　月　　20　　日
附錄本判決論罪科刑法條：
毒品危害防制條例第5 條：
意圖販賣而持有第一級毒品者，處無期徒刑或10年以上有期徒刑
，得併科新臺幣7 百萬元以下罰金。
意圖販賣而持有第二級毒品者，處5 年以上有期徒刑，得併科新
臺幣5 百萬元以下罰金。
意圖販賣而持有第三級毒品者，處3 年以上10年以下有期徒刑，
得併科新臺幣3 百萬元以下罰金。
意圖販賣而持有第四級毒品或專供製造、施用毒品之器具者，處
1 年以上7 年以下有期徒刑，得併科新臺幣1 百萬元以下罰金。
附表：
┌──┬────────────┬───┬────────┐
│編號│品　　　　　　　　　　名│數　量│備            註│
├──┼────────────┼───┼────────┤
│一  │第二級毒品甲基安非他命  │47包（│驗前合計淨重1490│
│    │                        │不含包│.46 公克，取0.06│
│    │                        │裝袋）│公克鑑定用罄，驗│
│    │                        │      │餘合計淨重1490.4│
│    │                        │      │0 公克          │
├──┼────────────┼───┼────────┤
│二  │裝盛上述第二級毒品甲基安│47個  │                │
│    │非他命所用之包裝袋      │      │                │
├──┼────────────┼───┼────────┤
│三  │電子磅秤                │2 台  │                │
├──┼────────────┼───┼────────┤
│四  │分裝工具                │1 組  │                │
├──┼────────────┼───┼────────┤
│五  │分裝袋                  │101 個│                │
├──┼────────────┼───┼────────┤
│六  │行動電話                │1 支  │含門號0000000000│
│    │                        │      │號SIM 卡1 枚    │
└──┴────────────┴───┴────────┘
